臺灣高等法院刑事判決　　　　　　　　　　　　　　　九十三年度上易字第九八號
　　上　訴　人　臺灣桃園地方法院檢察署檢察官
　　被　　　告　乙○○原名蕭.
右列上訴人因被告竊盜案件，不服臺灣桃園地方法院九十二年度易字第九七六號，中
華民國九十二年十一月十二日第一審判決（起訴案號：臺灣桃園地方法院檢察署九十
一年度偵字第一六○二五號）提起上訴，本院判決如左：
    主  文
上訴駁回。
    理  由
一、公訴意旨略以：被告乙○○曾因犯竊盜等罪，經臺灣高等法院判處有期徒刑八月
    確定，並於民國（下同）九十一年六月二日執行完畢出獄，詎仍不知悔改，基於
    概括犯意，意圖為自己不法之所有，先於九十一年八月十五日十四時許，拆下桃
    園縣中壢市○○里○○街四十四號四樓甲○○租屋處門上氣窗，踰越該窗戶之供
    通風之安全設備後，進入屋內竊取甲○○所有之新台幣（下同）九百元、電腦磁
    碟一個、旅行袋一個、房間備用鑰匙一串、存摺、印章等物，又於同月二十六日
    十九時三十分許再次進入上開處所竊取電腦主機、螢幕各一台及背包一個。因認
    被告涉有刑法第三百二十一條第一項第一、二款之連續加重竊盜罪嫌。
二、按案件曾經判決確定者，應諭知免訴判決。刑事訴訟法第三百零二條第一款定有
    明文。又訴訟上所謂一事不再理之原則，關於實質上一罪或裁判上一罪，均有其
    適用，最高法院六十年台非字第七七號著有判例可資參照。
三、查本件被告乙○○前曾於九十一年九月十二日下午五時三十分許，在桃園縣中壢
    市○○路口及環中東路口加油站附近，竊取他人機車，為原審法院於九十一年十
    月二十一日以九十一年度壢簡字第一一四五號簡易判決，判處有期徒刑參月，如
    易科罰金，以參佰元折算一日，於九十一年十二月八日確定，有本院被告全國前
    案紀錄表及該簡易判決在卷可按，該判決之犯罪事實核與本件被告乙○○被訴於
    九十一年八月十五日十四時許、九十一年八月二十六日十九時三十分許連續二次
    竊盜犯行，時間緊接，所犯之罪構成要件亦相同，顯係基於概括之犯意反覆為之
    ，是二者應有連續犯之裁判上一罪關係，從而被告所涉本件二次竊盜犯行，參諸
    前開法條與判例意旨，應為前案之確定判決效力所及。原審本於上述之見解，引
    用刑事訴訟法第三百零二條第一款、第三百零七條，不經言詞辯論，逕為免訴判
    決之諭知，經核並無不合。
四、檢察官上訴意旨略以：被告於九十一年九月十二日下午五時三十分許，係竊取停
    在加油站附近之他人機車，作為代步工具之用，而本案被告係夜間踰越窗戶進入
    被害人住處，竊取屋內東西，前後二案犯罪手法顯然不同，對社會治安危害亦顯
    然不同，前者法院僅判三個月，並可易科罰金，後者，則求刑有期徒刑一年，若
    二者輕意認定具概括犯意之連續犯而對本案為免訴之判決，實非的論云云。查被
    告於九十一年九月十二日下午五時三十分許，係竊取他人停在加油站附近之機車
    ，而本案則係於夜間踰越窗戶進入他人住宅竊取財物，其前後二案犯罪手法固然
    不同，對社會治安危害之程度亦有差異，惟其所犯前後二案均係意圖為自己不法
    所有而竊取他人財物之竊盜罪，其犯罪之構成要件均相同，僅後案另具備「於夜
    間侵入住宅」及「踰越安全設備」竊盜之加重條件而已，且前後二案犯罪時間緊
    接，顯係基於概括犯意為之，自應成立連續犯。至於前案之竊盜罪僅判處有期徒
    刑三月，而後案之加重竊盜罪，檢察官求刑一年，惟此並不影響於連續犯之認定
    。檢察官之上訴為無理由，應予駁回。本判決並不經言詞辯論之。
據上論斷，應依刑事訴訟法第三百六十八條、第三百七十二條，判決如主文。
中　　　華　　　民　　　國　　九十三　　年　　　二　　　月　　 十三 　　日
                              臺灣高等法院刑事第二庭
                                  審判長法  官 蔡 長 溪
                                        法  官 楊 貴 志
                                        法  官 林 俊 益
右正本證明與原本無異。
不得上訴。
                                        書記官 洪 雪 娥
中　　　華　　　民　　　國　　九十三　　年　　　二　　　月　　 十三 　　日
